臺灣桃園地方法院刑事判決　　　　　　　 94年度訴字第770號
公　訴　人　臺灣桃園地方法院檢察署檢察官
被　　　告　甲○○原名游象良.
　　　　　　　　　　男　29歲.
　　　　　　　　　　　號
上列被告因違反毒品危害防制條例案件，經檢察官提起公訴（94
年度毒偵字第458號），本院判決如下︰
    主　文
甲○○連續施用第一級毒品，累犯，處有期徒刑柒月，扣案注射
針筒壹支、分裝袋貳個均沒收。
    事  實
一、甲○○前於民國89年間因施用毒品案件，經本院裁定送觀察
    、勒戒後，認無繼續施用毒品之傾向，由臺灣桃園地方法院
    檢察署檢察官於90年3 月23日以89年度毒偵字第6570號為不
    起訴處分，又於92年間因施用毒品案件，經本院裁定送觀察
    、勒戒後，認有繼續施用毒品之傾向，經裁定送強制戒治，
    並由檢察官聲請簡易判決處刑，經本院於92年12月12日以92
    年度桃簡字第1789號判處有期徒刑6 月，93年1 月22日判決
    確定，並於93年4 月14日易科罰金執行完畢。詎猶不知悔改
    ，復基於施用第1 級毒品海洛因之概括犯意，自93年9 月中
    旬某日起至93年12月13日止，在桃園縣大園鄉○○村○○街
    59巷3 弄12號住處，多次以針筒注射方式施用第1 級毒品海
    洛因，約每隔2 至3 天即施用1 次。甲○○之父乙○○不堪
    其子長期施用毒品身心遭受戕害，且見其子雖有心戒毒，卻
    因自制力不足而無法自行戒斷，因之曾多次向擔任其住處管
    區之桃園縣政府警察局大園分局警員丙○○報案，請警員丙○○能將甲○○逮捕送勒戒，以助其戒斷毒癮，警員丙○○
    雖因乙○○報案已懷疑甲○○有施用毒品犯行，然因無具體
    事證而未能將甲○○逮捕。93年12月13日甲○○施用毒品海
    洛因後，痛下決心戒斷毒癮，乃央請其父乙○○撥打電話給
    警員丙○○欲投案，嗣丙○○至其住處，甲○○自動交出其
    所有供施用毒品之器具注射針筒1 支及分裝袋2 個而查獲。
二、案經桃園縣政府警察局大園分局報請臺灣桃園地方法院檢察
    署檢察官偵查起訴。
　　理　由
一、訊據被告甲○○對於上揭時地多次施用第1級毒品海洛因之
    事實，坦承不諱，而被告於93年12月13日為警查獲後所採集
    之尿液經送檢驗結果，確呈嗎啡陽性反應，有台北榮民總醫
    院臨毒物科濫用藥物檢驗報告1 份在卷可稽，被告之自白
    與事實相符。至於被告辯稱93年12月13日係其央請其父乙○○主動向管區警員丙○○報案，應有自首減刑規定之適用云
    云。惟按自首以對於未發覺之罪投案而受裁判為要件，如案
    已發覺，則被告縱有投案陳述自己犯罪之事實，亦祇可謂為
    自白，不能認為自首。 (最高法院26年上字第484 號判例意
    旨參照)。 經查：93年12月13日固係由被告央請其父乙○○
    主動撥打電話給警員丙○○表示被告游佳生有施用毒品行為
    等情，已據證人乙○○證述在卷，並經證人丙○○證述相符
    ，惟查，被告因長期施用毒品，經常借錢購買毒品，家人不
    堪其擾，乙○○曾於93年12月13日查獲前，即多次主動向警
    員丙○○報案，希望警員丙○○能將被告逮捕，以間接幫助
    被告戒斷毒癮，警員丙○○因乙○○之報案，已有合理懷疑
    被告有施用毒品犯行，惟因並無具體事證而未能將被告逮捕
    等情，已據證人丙○○結證在卷，並經證人乙○○證述相符
    ，則被告施用毒品行為既已為警員丙○○發覺，則被告於93
    年12月13日或之前央請其父乙○○報案，袛能謂為投案而非
    自首，被告辯稱其93年12月13日央請其父主動聯絡警員丙○○之行為符合自首云云，尚有誤會。又查被告前於89年間因
    施用毒品案件，經本院裁定送觀察、勒戒後，認無繼續施用
    毒品之傾向，由臺灣桃園地方法院檢察署檢察官於90年3 月
    23 日 以89年度毒偵字第6570號為不起訴處分，又於92年間
    因施用毒品案件，經本院裁定送觀察、勒戒後，認有繼續施
    用毒品之傾向，經裁定送強制戒治後，於93年1 月9 日因毒
    品危害防制條例修正施行而釋放，有臺灣高等法院被告全國
    前案紀錄表1 份在卷可稽，被告於前開強制戒治釋放後，5
    年內再犯毒品危害防制條例第10條之罪，事證明確，犯行堪
    以認定，應予依法論科。
二、核被告所為，係犯毒品危害防制條例第10條第1 項之施用第
    一級毒品罪。其持有毒品海洛因之低度行為，為其施用之高
    度行為所吸收，不另論罪。被告先後多次施用行為，時間緊
    接，方法相同，所犯係構成要件相同之罪，顯係基於概括犯
    意為之，應依刑法第56條規定論以連續犯一罪，並加重其刑
    。公訴人雖僅就被告93年12月13日查獲前最後1 次施用行為
    起訴，惟被告自93年9 月中旬某日起即有施用毒品海洛因行
    為，約每2 至3 日即施用1 次等情，已據被告供承在卷，並
    有扣案施用毒品器具注射針筒及分裝袋可佐，則未起訴部分
    與起訴部分既有連續犯裁判上一罪關係，為起訴效力所及，
    本院自應併予審理裁判。又被告有如事實欄所載之前案科刑
    執行情形，有臺灣高等法院被告全國前案紀錄表1 份在卷可
    稽，被告於有期徒刑執行完畢後，5 年內再犯本件有期徒刑
    以上刑之罪，為累犯，應依刑法第47條規定加重其刑，並遞
    加重之。爰審酌被告前已因施用毒品行為，經觀察、勒戒，
    強制戒治等處遇及科刑判決後，並未能使其戒斷施用毒品惡
    習，足徵其沾染甚深，惟斟酌施用毒品係屬自戕行為，並未
    對社會造成重大危害，及被告於本件查獲前，因決意戒毒並
    央請其父代為報警，雖其行為未能符合自首而減輕其刑，然
    亦表示被告確有戒除毒品惡習之意等一切情狀，量處如主文
    所示之刑。扣案注射針筒1 支及分裝袋2 個為被告所有供施
    用毒品所用之物，已據被告供承在卷，應依刑法第38條第1
    項第2 款規定宣告沒收。
據上論斷，應依刑事訴訟法第299條第1項前段，毒品危害防制條
例第10條第1項，刑法第11條前段、第56條、第47條、第38條第
1項第2款，判決如主文。
本案經檢察官謝雯璣到庭執行職務。
中　　華　　民　　國　　94　　年　　6　　月　　28　　日
                  刑事第九庭    審判長法  官  林明洲
                                      法  官  林春鈴
                                      法  官  黃斯偉
以上正本證明與原本無異。
如不服本判決，應於判決送達後10日內向本院提出上訴狀（應附
繕本），上訴於臺灣高等法院。
                                　　  書記官　李珈慧
中　　華　　民　　國　　94　　年　　6　　月　　28　　日
論罪法條之依據：
毒品危害防制條例第10條
施用第一級毒品者，處 6 月以上 5 年以下有期徒刑。
施用第二級毒品者，處 3 年以下有期徒刑。
